【裁判字號】    98,訴,866
【裁判日期】    980924
【裁判案由】    搶奪
【裁判全文】
臺灣屏東地方法院刑事判決               98年度訴字第866號
公  訴  人  臺灣屏東地方法院檢察署檢察官
被      告  甲○○
                    （現另案在臺灣屏東監獄竹田分監執行）
上列被告因搶奪案件，經檢察官提起公訴（98年度偵字第3230號
號），被告於準備程序期日就被訴事實為有罪之陳述，本院合議
庭裁定由受命法官獨任進行簡式審判程序，判決如下：
    主  文
甲○○犯搶奪罪，累犯，處有期徒刑捌月。
    事  實
一、甲○○前於民國95年間因違反毒品危害防制條例案件經本院
    以95年訴字第651 號刑事判決判處有期徒刑1 年2 月確定，
    嗣經本院於96年8 月27日以96年度聲減字第1483號裁定減刑
    為有期徒刑7 月確定，並於97年3 月22日執行完畢。甲○○
    仍不知悔改，竟意圖為自己不法之所有之搶奪犯意，於98年
    4 月1 日22時25分許，騎乘車牌號碼ZVD-967 號之贓車（另
    案判決確定）途經屏東縣東港鎮○○里○○路口，趁張雅玲
    與其先生林雨勤不備之際，從張雅玲右後側出手搶奪其橘色
    手提包1 個，內有漢神百貨禮券、家樂福禮券、信望愛書房
    禮券、新臺幣約1600元、金融卡及信用卡等物品，得手後騎
    乘機車揚長而去。嗣經警循線發現該上開車牌號碼ZVD-96 7
    號之贓車停放於屏東縣東港鎮「達卡網際網路店」前，經埋
    伏至98年4 月6 日凌晨2 時30分許，見甲○○前來取車，即
    當場逮捕而查獲。
二、案經張雅玲訴由屏東縣警察局東港分局移請臺灣屏東地方法
    院檢察署檢察官偵查起訴。
    理  由
一、按除被告所犯為死刑、無期徒刑、最輕本刑為3 年以上有期
    徒刑之罪或高等法院管轄第一審案件者外，於法院行準備程
    序進行中，被告先就被訴事實為有罪之陳述時，審判長得告
    知被告簡式審判程序之旨，並聽取當事人、代理人、辯護人
    及輔佐人之意見後，裁定進行簡式審判程序，刑事訴訟法第
    273 條之1 第1 項定有明文，本件被告所為係犯死刑、無期
    徒刑、最輕本刑為3 年以上有期徒刑以外之罪，其於準備程
    序中就被訴事實為有罪之陳述，經法官告知簡式審判程序之
    旨，並聽取公訴人、被告之意見後，遂裁定進行簡式審判程
    序，合先敘明。又簡式審判程序之證據調查，不受刑事訴訟
    法第159 條第1 項、第161 條之2 、第161 條之3 、第163
    條之1 及第164 條至第170 條規定之限制，刑事訴訟法第27
    3 條之2 亦定有明文，故本件審理依該規定，亦排除嚴格證
    據調查，併予敘明。
二、上揭事實，業據被告甲○○於本院審理時坦承不諱，並核與
    證人即被害人張雅玲、證人林雨勤於檢察官偵訊中結證之情
    節相符 (偵卷第157 、158 頁，第191~194 頁)， 被告甲○
    ○搶奪時所騎乘之車牌號碼ZVD-967 號機車係訴外人乙○○
    於98年4 月1 日下午7 時10分許，在屏東縣東港鎮○○里○
    ○○路175 號前遭被告甲○○所竊一節，亦據證人乙○○於
    警詢中證述明確，並有贓物認領保管單據核影本1 紙、尋獲
    機車時之相關相片16張附於警卷可按，又張雅玲遭搶奪時，
    被告甲○○確時在屏東縣東港鎮，有手機號碼0000000000之
    通聯紀錄、中華電信股份有限公司信客一（一）警密（98）
    字第267 號函、琉球鄉與東港鎮間之公營及民營交通船時刻
    表、屏東縣琉球鄉公營交通船琉興有限公司98年度4 月1 日
    至98年4 月5 日之在籍鄉民乘船名冊一份附於偵卷可按，又
    手機號碼0000000000號之門號係被告甲○○之父親陳萬泰申
    請後交由被告在使用之事實，亦據證人即被告甲○○之父親
    陳萬泰於警詢中證述明確，核與被告甲○○於偵訊中之陳述
    相符，堪認被告甲○○於本院之自白與事實相符，堪以採信
    。故本件事證已臻明確，被告甲○○犯行可以認定，自應依
    法論科。
三、核被告甲○○所為，係犯刑法第325 條第1 項之搶奪罪。被
    告甲○○前於95年間因違反毒品危害防制條例案件經本院以
    95年訴字第651 號刑事判決判處有期徒刑1 年2 月確定，嗣
    經本院於96年8 月27日以96年度聲減字第1483號裁定減刑為
    有期徒刑7 月確定，並於97年3 月22日執行完畢之事實，有
    臺灣高等法院被告前案紀錄表1 份在卷可佐，被告甲○○於
    有期徒刑執行完畢後，5 年以內故意再犯有期徒刑以上之罪
    ，係屬累犯，應依刑法第47條第1 項規定加重其刑。本院審
    酌被告為70年4 月17日生，28歲，正值壯年，有毒品、竊盜
    、搶奪 (現正執行中)等 前科紀錄（見臺灣高等法院被告前
    案紀錄表），足見其素行非佳，其不思以正當途徑獲取財物
    ，反而飛車行搶，造成路上行人人心惶惶，嚴重破壞社會秩
    序，自應受相之刑事非難，惟念其學歷僅國中畢業（見警卷
    調查筆錄），智識程度非高，且犯後坦承犯行態度良好等一
    切情狀，量處如主文所示之刑。
據上論斷，應依刑事訴訟法第273 條之1 第1 項、第299 條第1
項前段，刑法第325 條第1 項、第47條第1 項，判決如主文。
本案經檢察官劉昀到庭執行職務
中    華    民    國    98    年    9     月    24    日
                  刑事第一庭    法  官  涂裕洪
以上正本證明與原本無異。
如不服本判決應於收受判決後10日內向本院提出上訴書狀，並
應敘述具體理由；其未敘述上訴理由者，應於上訴期間屆滿後
20日內向本院補提理由書（均須按他造當事人之人數附繕本）
「切勿逕送上級法院」。
中    華    民    國    98    年    9     月    24    日
                                書記官  卓春成
附錄論罪科刑法條
刑法第325 條第1 項
意圖為自己或第三人不法之所有，而搶奪他人之動產者，處 6 月
以上 5 年以下有期徒刑。


司法院資訊處製作；財團法人民間司法改革基金會備份。
